# 请教陈版主，作为合伙企业的唯一 GP ，执行合伙企业事务，持股比例是多少？

提问人：laurazj 时间：2022-09-14 18:02:28
请教陈版主，作为合伙企业的唯一GP，执行合伙企业事务，出资 1 元，但是LP出资 1000 万，这样情况下，合并范围内的持股比例是多少？是100%吗？

回答人：chenyiwei
“作为合伙企业的唯一GP，执行合伙企业事务，出资 1 元”这种情况，GP明显是代理人，不应将合伙企业纳入GP的合并报表范围。